【裁判字號】    99,易,866
【裁判日期】    990420
【裁判案由】    家庭暴力防治法
【裁判全文】
臺灣臺中地方法院刑事判決               99年度易字第866號
公  訴  人  臺灣臺中地方法院檢察署檢察官
被      告  乙○○
上列被告因違反家庭暴力防治法案件，經檢察官提起公訴（99年
度偵字第4466號），本院以簡式審判程序，判決如下：
    主  文
乙○○違反法院依家庭暴力防治法第十四條第一項所為禁止實施
家庭暴力之保護令裁定，累犯，處有期徒刑肆月，如易科罰金，
以新台幣壹仟元折算壹日。於刑之執行前，令入相當處所，施以
禁戒，禁戒期間陸月。
    事  實
一、乙○○係丙○○之子，2人間具有家庭暴力防治法第 3條第3
    款所稱之家庭成員關係。乙○○自民國96年起，因酗酒成癮
    而有多次違反家庭暴力防治法行為，先後經本院以97年度簡
    字第36號、97年度簡字第218號、97年度簡字第222號、97年
    度簡字第403號、97年度中簡字第1475號、98年度中簡字第2
    423 號分別判處拘役20日、40日、50日、40日、59日、有期
    徒刑2月確定，上開有期徒刑部分，甫於98年8月31日執行完
    畢（構成累犯）；復於99年間因違反家庭暴力防治法案件，
    經本院於99年2月23日以99年度中簡字第616號判決判處有期
    徒刑 3月確定。詎猶不知悔改，其因曾對丙○○實施家庭暴
    力行為，經本院於98年6月29日核發98年度家護字第686號核
    發民事通常保護令，裁定乙○○不得對丙○○實施身體或精
    神上不法侵害或有騷擾行為，該保護令之有效期間為 1年，
    乙○○並於98年7月1日收受上開保護令，而其明知上開保護
    令之內容，竟仍基於違反保護令之犯意，於該保護令有效期
    間之99年2月12日13時許，在臺中縣太平市○○里○○路○段
    中山六巷23號住處，於酗酒後返家，因丙○○制止其命令孩
    子下跪之舉動，而負氣外出時，用手將丙○○推到在地，以
    此方式對丙○○實施精神及身體上不法之侵害，而違反上開
    民事通常保護令，嗣經警據報到場處理，始查獲上情。
二、案經丙○○訴由臺中縣警察局太平分局報請臺灣臺中地方法
    院檢察署檢察官偵查起訴。
    理  由
一、按被告乙○○所犯係死刑、無期徒刑、最輕本刑為 3年以上
    有期徒刑以外之罪，其於審理程序就前揭被訴事實為有罪之
    陳述，經本院告知簡式審判程序之旨，並聽取其與公訴人之
    意見後，認無不得或不宜改依簡式審判程序進行之情形，爰
    依刑事訴訟法第273條之 1第1項規定，裁定本件進行簡式審
    判程序，合先敘明。
二、上開事實，業據被告乙○○於本院準備程序及審理時均坦承
    不諱（見本院99年4月6日準備程序及審理筆錄），核與告訴
    人丙○○於警訊時證述情節相符（警卷第6 -7頁），並有臺
    中縣警察局太平分局頭汴派出所員警蔡明晃出具之職務報告
    1 份、臺中縣警察局太平分局保護令執行紀錄表及刑案現場
    測繪圖各1份、現場照片 2幀及本院98年度家護字第686號民
    事通常保護令影本附卷可稽，並經本院依職權調取本院98年
    度家護字第 686號卷閱無訛，足認被告之自白與事實相符，
    從而，本案事證已明，被告上開犯行堪予認定。
三、按家庭暴力防治法所稱之「家庭暴力」，指家庭成員間實施
    身體或精神上不法侵害之行為，該法第2條第1款定有明文。
    核被告乙○○所為，係犯同法第61條第 1款之違反保護令罪
    。被告前於98年間因違反家庭暴力防治法案件，經本院於98
    年8月17日以98年度中簡字第2423號判決判處有期徒刑2月確
    定，甫於98年 8月31日執行完畢，有卷附臺灣高等法院被告
    前案紀錄表可按，其於 5年以內故意再犯有期徒刑以上之罪
    ，為累犯，依刑法第47條第 1項規定，應加重其刑。爰審酌
    被告前有多次家庭暴力前科，猶未悔改，不思告訴人養育之
    恩、克制暴戾性情，且無視於法院核發之保護令，動輒於酒
    後對告訴人施暴、惡言相向，對告訴人所生之危害非輕，惟
    念及被告犯後承犯行，態度尚佳，並兼衡其品行、犯罪之動
    機、目的、手段等一切情狀，量處如主文所示之刑，並諭知
    如易科罰金之折算標準。
四、末按「因酗酒而犯罪，足認其已酗酒成癮並有再犯之虞者，
    於刑之執行前，令入相當處所，施以禁戒。」刑法第89條第
    1項定有明文。衡酌被告之犯罪前科，所犯之罪多屬違反家
    庭暴力防治法之罪，且均係以其父丙○○、其兄陳金宏或其
    妻阮氏歡為被害人，可知被告之家庭關係甚為薄弱，與家人
    相處不睦。且被告有酗酒情形，各次犯罪之原因皆與酗酒密
    切相關，亦據被告於警詢時陳稱：我有在家喝酒習慣，目前
    無工作，所以家都只有喝酒；看看檢察官能否介紹戒酒的地
    方，讓我不會酗酒，我一生就是被酒害的很慘等語（見警卷
    第4頁），另於本院準備程序時自陳：我每次犯家暴案件，
    都是酒後所致，希望可以讓我去戒酒等語（見本院99年4 月
    6日準備程序筆錄），另參以被害人丙○○於警詢時亦稱：
    被告每天酒都喝酒等語（見警卷第7頁），足見被告確係因
    酗酒而犯罪。又被告屢次於酒後違反保護令，其刑度雖依所
    犯罪次數累增（自拘役20日、50日、40日、40日、59日，至
    有期徒刑2月、3月)，然迄未見改善，反覆於酒後違犯，足
    見其飲酒後自制力甚為薄弱，堪認被告確有因酗酒成癮而犯
    罪之情形，且明顯有再犯之虞，是本院認被告有接受禁戒處
    分之必要，爰依刑法第89條之規定，併宣告被告於刑之執行
    前，應入相當處所施以禁戒處分6月（但執行中認無繼續執
    行之必要者，法院得免其處分之執行），以協助被告矯治其
    惡習。
據上論斷，應依刑事訴訟法第273條之 1第1項、第299條第1項前
段，家庭暴力防治法第61條第1款，刑法第11條前段、第47條第1
項、第41條第1項前段、第89條，刑法施行法第1條之1第1項、第
2項前段，判決如主文。
本案經檢察官甲○○到庭執行職務
中    華    民    國    99    年    4     月    20    日
                  刑事第七庭法  官  林美玲
以上正本證明與原本無異。
如不服本判決應於收受送達後10日內向本院提出上訴書狀，並應
敘述具體理由；其未敘述上訴理由者，應於上訴期間屆滿後20日
內向本院補提理由書（均須按他造當事人之人數附繕本）「切勿
逕送上級法院」。告訴人或被害人如對於本判決不服者，應具備
理由請求檢察官上訴，其上訴期間之計算係以檢察官收受判決正
本之日期為準。
                              書記官  黃珮華
中    華    民    國    99    年    4     月    20    日
附錄本案論罪科刑法條全文：
家庭暴力防治法第61條
違反法院依第 14 條第 1 項、第 16 條第 3 項所為之下列裁定
者，為本法所稱違反保護令罪，處3 年以下有期徒刑、拘役或科
或併科新臺幣10萬元以下罰金：
一、禁止實施家庭暴力。
二、禁止騷擾、接觸、跟蹤、通話、通信或其他非必要之聯絡行
    為。
三、遷出住居所。
四、遠離住居所、工作場所、學校或其他特定場所。
五、完成加害人處遇計畫。

司法院資訊處製作；財團法人民間司法改革基金會備份。
